臺灣桃園地方法院小額民事判決
110年度桃保險小字第286號
原      告  華南產物保險股份有限公司

法定代理人  陳文智  
訴訟代理人  張嘉琪  
被      告  涂清標  
上列當事人間請求損害賠償事件，於民國111年1月10日言詞辯論
終結，本院判決如下：
    主      文
被告應給付原告新臺幣參仟柒佰貳拾元，及自民國一百一十年四
月九日起至清償日止，按年息百分之五計算之利息。
原告其餘之訴駁回。
訴訟費用新臺幣壹仟元由被告負擔其中新臺幣柒佰柒拾伍元，餘
由原告負擔。
本判決第一項得假執行，但被告如以新臺幣參仟柒佰貳拾元為原
告預供擔保，則得免為假執行。
    事實及理由
一、原告主張：被告於民國108年6月11日上午9時24分許，駕駛
    車牌號碼00-0000號自用小客車（下稱肇事車輛）行經桃園
    市○○區○○路000號時，因超車不慎之過失，碰撞訴外人劉玉
    基所有、原告所承保之車牌號碼000-0000號自用小客車（下
    稱系爭車輛），系爭車輛因而受損。其後系爭車輛送廠修復
    ，共計支出維修費用新臺幣（下同）4,800元（含工資3,600
    元、零件1,200元），並已由原告依保險契約給付完畢，因
    而依侵權行為及保險代位之法律關係提起本件訴訟，請求被
    告賠償。並聲明：被告應給付原告4,800元，及自起訴狀繕
    本送達翌日起至清償日止，按年息5%計算之利息。
二、被告則以：被告事發時並未超車，只是因為被告有聽力障礙
    ，警方處理事故時因此很不耐煩，硬說被告有超車等，以資
    答辯。並聲明：原告之訴駁回。
三、本院之判斷：
(一)按因故意或過失，不法侵害他人之權利者，負損害賠償責任
     ；汽車、機車或其他非依軌道行駛之動力車輛，在使用中
     加損害於他人者，駕駛人應賠償因此所生之損害；但於防
     止損害之發生，已盡相當之注意者，不在此限，民法第184
     條第1項前段、第191條之2分別定有明文。又汽車在同向二
     車道以上之道路，應依標誌或標線之指示行駛，在劃有分
     向限制線之路段，不得駛入來車之車道內，道路交通安全
     規則第98條第1項、第97條第1項第2款亦有規定。
(二)本件被告於108年6月11日上午9時24分許，駕駛肇事車輛沿
    桃園市蘆竹區大竹路往大竹方向行駛，行經大竹路與大竹路
    111巷交岔路口時，與同向由訴外人吳承諭所駕駛之車牌號
    碼000-0000號自用小客車（下稱訴外車輛）碰撞後，二車再
    滑行至對向之大竹路113號前，碰撞停放於該處之系爭車輛
    之事實，已經本院調取警方道路交通事故調查卷宗，核閱其
    內之道路交通事故現場圖、調查筆錄、現場照片等確認無誤
    ，足認屬實。而關於本件事故之具體發生經過，經勘驗訴外
    車輛之行車紀錄器錄影畫面，結果顯示：訴外車輛於事發前
    原是沿大竹路內側車道直行，且該路段中央劃設有分向限制
    線；嗣訴外車輛於大竹路111巷口左轉，待其車身轉至對向
    車道時，遭肇事車輛自左後方碰撞，二車再向左前方滑行，
    碰撞停放於對向路旁之系爭車輛後停下，則有勘驗筆錄可參
    （見本院卷第82頁）。訴外車輛既已從其行向之內側車道左
    轉行至對向車道，卻仍遭同向之肇事車輛從左後方撞擊，肇
    事車輛於事發時係跨越分向限制線逆向超車，應屬顯然，可
    見被告違反上開注意義務規定而應就本件事故負擔全部過失
    ，自應就原告因此所受損害負賠償之責。
(三)又按負損害賠償責任者，應回復他方損害發生前之原狀；債
    權人得請求支付回復原狀所必要之費用，民法第213條第1項
    、第3項分別定有明文。而回復原狀費用既以必要者為限，
    則修理材料以新品換舊品者，即應計算折舊。系爭車輛經送
    廠修復，共計支出維修費用4,800元（含工資3,600元、零件
    1,200元），而由原告依保險契約給付完畢，已據原告提出
    估價單、統一發票為據，足認屬實。又依行車執照之記載，
    系爭車輛係於99年1月出廠，至本件事故發生之108年6月間
    ，已使用逾5 年，依行政院發布之「固定資產耐用年數表」
    及「固定資產折舊率表」，原告更換零件費用扣除折舊後，
    僅餘殘值即零件價額之10分之1，故原告就更換零件費用所
    得請求被告賠償之範圍應以120元為限，再加計無須計算折
    舊之工資3,600元後，本件修復之必要費用即應為3,720元，
    原告逾此範圍之請求則無理由，不應准許。
(四)又給付無確定期限者，債務人於債權人得請求給付時，經其
    催告而未為給付，自受催告時起，負遲延責任。其經債權人
    起訴而送達訴狀，或依督促程序送達支付命令，或為其他相
    類之行為者，與催告有同一之效力。遲延之債務，以支付金
    錢為標的者，債權人得請求依法定利率計算之遲延利息。其
    利率未經約定，亦無法律可據者，週年利率為5%，為民法第
    229條第2項、第233條第1項前段、第203條分別明定。本件
    原告對被告之損害賠償請求權屬未定給付期限之金錢債權，
    故其就上述3,720元，請求被告給付自起訴狀繕本送達翌日
    即110 年4月9日（見本院卷第35頁）起至清償日止，按年息
    5%計算之利息，即屬有據。
四、綜上所述，原告依侵權行為及保險代位之法律關係，請求被
    告給付如主文第1項所示，為有理由，應予准許；逾此範圍
    之請求則無理由，應予駁回。
五、本判決第1項係適用小額訴訟程序所為被告敗訴之判決，依
    民事訴訟法第436條之20規定，應依職權宣告假執行；並依
    民事訴訟法第436條之23準用第436條第2項、第392 條第2 
    項規定，宣告被告如為原告預供擔保，則得免為假執行。
六、本件結論已臻明確，兩造其餘攻擊防禦方法及所提證據，經
    審酌均不至影響判決結果，故不逐一論述。
七、訴訟費用負擔之依據：民事訴訟法第79條，並依同法第436
    條之19第1項確定費用額為1,000元。
中　　華　　民　　國　　111 　年　　1 　　月　　21　　日
                  桃園簡易庭  法  官  陳逸倫
以上為正本係照原本作成。
如不服本判決，應於送達後20日內，向本院提出上訴狀並表明上
訴理由，如於本判決宣示後送達前提起上訴者，應於判決送達後
20日內補提上訴理由書（須附繕本）。
如委任律師提起上訴者，應一併繳納上訴審裁判費。   
中　　華　　民　　國　　111 　年　　1 　　月　　21　　日
                              書記官  洪惠娟
附錄：
一、民事訴訟法第436條之24第2項：
　  對於小額程序之第一審裁判上訴或抗告，非以其違背法令為
    理由，不得為之。
二、民事訴訟法第436條之25：
　  上訴狀內應記載上訴理由，表明下列各款事項：
　  ㈠原判決所違背之法令及其具體內容。
　  ㈡依訴訟資料可認為原判決有違背法令之具體事實。
三、民事訴訟法第471條第1項：（依同法第436條之32第2項規定
    於小額事件之上訴程序準用之）
    上訴狀內未表明上訴理由者，上訴人應於提起上訴後20日內
    ，提出理由書於原第二審法院；未提出者，毌庸命其補正，
    由原第二審法院以裁定駁回之。